【裁判字號】    88,上訴,4692
【裁判日期】    890131
【裁判案由】    毒品危害防制條例
【裁判全文】
臺灣高等法院刑事判決                          八十八年度上訴字第四六九二號
    上  訴  人
    即  被  告  甲○○
右上訴人因毒品危害防制條例案件，不服台灣台北地方法院八十八年度訴字第四七二
號，中華民國八十八年十一月十一日第一審判決（起訴案號：台灣台北地方法院檢察
署八十八年度偵字第三二二九、三七七四、三七七五、三五一八號），提起上訴，本
院判決如左：
        主  文
原判決關於轉讓第二級毒品部分撤銷。
甲○○連續轉讓第二級毒品，處有期徒刑柒月。
        事  實
一、甲○○明知安非他命係第二級毒品，竟基於概括之犯意，先後於 (一)民國（下
    同）八十七年七月初起至八十八年一月間止，在台北縣新店市○○路四十五巷十
    五號住處，連續轉讓第二級毒品安非他命予綽號「阿景」之王鑽景三、四次，每
    次數量少許。(二)於八十八年一月中旬，在台北縣新店市碧潭橋頭，無償轉讓第
    二級毒品安非他命一小包（淨重約Ｏ．三公克）予蔡旻哲一次，供蔡旻哲非法施
    用（另由檢察官偵辦）。嗣甲○○因施用安非他命（另經台灣台北地方法院檢察
    署檢察官為不起訴處分），於八十八年一月二十六日晚間八時三十分左右及同年
    月二十九日晚間八時許，在台北縣新店市○○路四十五巷十五號其住處分別為警
    查獲，經警循線得知上情。
二、案經台北縣警察局新店分局及台北市政府警察局中正第二分局移送台灣台北地方
    法院檢察署檢察官偵查起訴。
        理  由
一、被告甲○○於本院審理時未到庭。惟查：右揭事實，業據被告於警訊時供承：「
    我除了提供「阿景」（按係王鑽景）吸食安非他命約三、四次，均無收取金錢外
    ，還提供給蔡旻哲一次．．．」等語不諱，並經證人蔡旻哲於原審證稱：「（問
    甲○○在八十八年一月中旬送你吸安否）有。一點點而已，我帶回家吸．．．是
    新店市碧潭橋頭送我的，我曾向他要過」等語（見原審八十八年五月二十日訊問
    筆錄），及證人王鑽景於原審證稱：剛開始時伊好奇，被告送伊吸，在八十七年
    七月時伊開始吸，在被告家裡吸，被告在吸時分給伊吸用等語無異（見同上筆錄
    ）。至被告及證人王鑽景對於被告轉讓安非他命與證人王鑽景之次數究係三次或
    四次，固堅不吐實，致無法明確認定，然亦不能解免被告前開罪責之成立。本件
    事證明確，被告轉讓第二級毒品安非他命犯行堪以認定。
二、核被告所為，係犯毒品危害防制條例第八條第二項之轉讓第二級毒品罪。其轉讓
    前後持有第二級毒品之低度行為，為轉讓之高度行為所吸收，不另論罪。被告先
    後多次犯行，時間緊接，手段相若，犯罪構成要件相同，顯係基於概括之犯意反
    覆為之，應依連續犯之規定論以一罪，並依法加重其刑。
三、公訴意旨另以：被告甲○○基於概括之犯意，自八十七年七月初至八十八年一月
    二十九日止，在台北縣新店市○○路四十五巷十五號住處，連續轉讓第二級毒品
    安非他命予廖祥賀一次、林清嚴五次（以上二人均另由檢察官偵辦），因認被告
    此部分亦涉有毒品危害防制條例第八條第二項之轉讓第二級毒品罪嫌云云。惟原
    審訊據被告堅詞否認有此部分犯行，並辯稱：伊並未轉讓安非他命與廖祥賀或林
    清嚴，僅曾與林清嚴一起施用安非他命等語。經查：(一)證人廖祥賀於警訊時固
    證稱：伊於八十八年一月二十一日從高雄工作回來，今晨（即八十八年一月二十
    六日）十一時在甲○○處見他在施用，便向他索取一同施用，這一次是伊自服刑
    完後的第一次等語（見八十八年度偵字第三二二九號偵查卷第十三頁），惟為被
    告所否認，且廖祥賀於檢察官偵查中及原審訊問時已改稱：被告並未轉讓伊安非
    他命，伊亦未與被告共同施用安非他命云云（見同上偵查卷第五十七頁及原審八
    十八年七月二十三日訊問筆錄），先後不一其詞，非無瑕疵可指，自難遽為不利
    於被告之認定。(二)被告於警訊中固供稱：伊曾提供安非他命予林清嚴四、五次
    云云（見八十八年度偵字第三五一八號偵查卷第四頁反面），然於原審已否認有
    轉讓安非他命與林清嚴之犯行，且證人林清嚴於警訊時僅證稱：伊曾吸過安非他
    命，最後一次是於八十八年一月二十五日中午十四時許，在甲○○之住處吸用云
    云（見八十八年度偵字第三二二五號偵查卷第八頁反面），並未言及被告有轉讓
    安非他命與伊之事實，嗣於偵訊及原審訊問復堅稱：伊所吸用之安非他命均係伊
    所購入，且並未與甲○○共同吸用安非他命等語（見同上偵查卷第五十八頁反面
    及原審八十八年五月二十日訊問筆錄），已難認定被告之自白與事實相符，自不
    足據為認定事實之基礎。此外，復查無其他積極證據足資認定被告涉有上開犯行
    ，自屬不能證明被告此部分犯罪，惟因公訴人指此與前開論罪科刑部分，有連續
    犯關係，屬裁判上一罪，爰不另為無罪之諭知。
四、原審因予論罪科刑，固非無見。惟查：原判決就被告轉讓第二級毒品安非他命與
    王鑽景部分，認定不能證明其犯罪，與事實不符，顯有違誤。被告上訴意旨，未
    具上訴理由，空言指摘原判決不當，雖無足取，但原判決此部分既有上開可議，
    自屬無可維持，應予撤銷改判。爰審酌被告犯罪之動機、目的、手段、所生危害
    及犯罪後態度等一切情狀，量處有期徒刑七月。
五、被告經合法傳喚，無正當理由不到庭，爰不待其陳述逕為判決。
據上論斷，應依刑事訴訟法第三百六十九條第一項前段、第三百六十四條、第二百九
十九條第一項前段、第三百七十一條、毒品危害防制條例第八條第二項、刑法第十一
條前段、第五十六條，判決如主文。
本案經檢察官錢漢良到庭執行職務。
中      華      民      國    八十九    年      一      月    三十一    日
                                臺灣高等法院刑事第六庭
                                    審判長法  官  陳  春  秋
                                          法  官  梁  力  求
                                          法  官  高  明  哲
右正本證明與原本無異。
如不服本判決應於收受送達後十日內向本院提出上訴書狀，其未敘述上訴之理由者並
得於提起上訴後十日內向本院補提理由書（均須按他造當事人之人數附繕本）。
                                          書記官  李  垂  福
中      華      民      國    八十九    年      二      月      一      日
附錄：本案論罪科刑法條全文
毒品危害防制條例第八條第二項：
轉讓第一級毒品者，處一年以上七年以下有期徒刑，得併科新臺幣一百萬元以下罰
  金。
轉讓第二級毒品者，處六月以上五年以下有期徒刑，得併科新臺幣七十萬元以下罰
  金。
轉讓第三級毒品者，處三年以下有期徒刑，得併科新臺幣三十萬元以下罰金。
前三項之未遂犯罰之。


司法院資訊處製作；財團法人民間司法改革基金會備份。
